【裁判字號】    98,交聲,838
【裁判日期】    980422
【裁判案由】    違反道路交通管理處罰條例聲明異議
【裁判全文】
臺灣桃園地方法院交通事件裁定         98年度交聲字第838號
原處分機關  交通部公路總局新竹區監理所桃園監理站
異  議  人
即受處分人  甲○○
上列異議人即受處分人因違反道路交通管理處罰條例案件，對於
交通部公路總局新竹區監理所桃園監理站98年3 月12日，以桃監
裁罰字第裁52-DB0000000號所為之處分（原舉發案號：桃園縣警
察局98年3 月10日桃警局交字第DB0000000 號），聲明異議，本
院裁定如下：
    主  文
異議駁回。
    理  由
一、原處分意旨略以：異議人即受處分人甲○○於民國98年3 月
    10日22時2 分許，酒後駕駛車牌號碼為2387-GW 號自用小客
    車上路，在桃園縣桃園市○○○街106 號前，因駕車進入人
    多之夜市道路搖搖晃晃，險撞倒兩旁攤販及行人，遭附近攤
    販攔下，並報警處理，經警到場處理，發現異議人滿身酒氣
    ，遂要求異議人進行酒測，測得其呼氣酒精濃度達每公升0.
    44毫克，違反道路交通管理處罰條例第35條第1 項第1 款規
    定，乃以桃警局交字第DB0000000 號舉發違反道路交通管理
    事件通知單對之開單舉發，並檢具事證移送原處分機關交通
    部公路總局新竹區監理所桃園監理站處理，經原處分機關於
    98 年3月12日依上揭規定，以桃監裁字第裁52-DB0000000號
    違反道路交通管理事件裁決書，認定受處分人涉有「汽車駕
    駛人酒精濃度超過規定標準（0.4-0.55）」之違規行為，裁
    處罰鍰新臺幣（下同）34,500元，吊扣駕駛執照12個月，並
    施以道安講習之處分等語。
二、異議意旨略以：異議人甲○○固不否認於上揭時地有喝酒之
    情事，惟辯稱伊當日係載母親去逛夜市，因與母親發生口角
    ，於停車後才喝酒洩憤，並非酒後駕車，爰具狀聲明異議，
    請求撤銷原處分云云。
三、按汽車駕駛人，駕駛汽車經測試檢定有酒精濃度超過規定標
    準者，處15,000元以上60,000元以下罰鍰，並當場移置保管
    該汽車及吊扣其駕駛執照1 年，道路交通管理處罰條例第35
    條第1 項第1 款定有明文。又按汽車駕駛人，有第35條第1
    項規定之情形，應接受道路交通安全講習，道路交通管理處
    罰條例第24條第1 項第2 款及道路交通安全講習辦法第5 條
    第1 項第4 款亦分別定有明文。
四、經查：異議人甲○○於前揭時間，駕駛車牌號碼2387-GW 號
    之自用小客車上路，在桃園縣桃園市○○○街106 號前，因
    酒後駕車搖搖晃晃，差點撞倒路上攤販及行人，遭附近攤販
    攔下，並報警處理，經到場處理警員要求異議人進行酒測，
    測得其呼氣酒精濃度達每公升0.44毫等事實，有證人即舉發
    員警許廷祐到庭具結證述屬實，並證稱：勤指中心本來是通
    報車禍…我有問異議人及其母親，他母親表示異議人本來要
    載他去加油，不曉得什麼原因，就把車子開到夜市裡面，夜
    市裡面很塞，動彈不得…我有詢問民眾，民眾說他的車子搖
    搖晃晃的，是賣飾品的攤販把異議人的車子攔下來…（問：
    當時為何會開酒駕的罰單）當時在場的民眾都指證異議人的
    車一路搖晃，差點撞到人家，所以認為他不能安全駕駛，我
    就認為要施測，現場我就要求對異議人施測，但是異議人說
    他吹不出來，當時人很多，我就先把他帶回派出所，才對他
    進行酒測…帶回派出所後，我有問他，他說是下午就喝了…
    （問：當時你跟異議人交談時，他的神智有清楚嗎？）不清
    楚，明顯有喝酒等語明確，並有酒測單在卷可按，而證人即
    異議人母親胡王佩君亦到院證述下車時有2 個女孩子坐在地
    上，我有問他們是不是有受傷，如果有受傷，我們要付醫藥
    費，他們說不是碰到等語，足見異議人開車進入夜市時，確
    有不穩造成民眾跌坐地上之情形，核與證人許廷祐證述情節
    相符，且事後員警許廷祐事後現場查訪紀錄、現場圖及現場
    照片顯示情形相同，則以異議人駕駛車輛進入舉發路段時搖
    搖晃晃，直直往攤架衝撞過來，相當危險，苟異議人非酒後
    駕車，焉可能發生如此離譜之危險駕車行為？堪認異議人確
    有前揭酒後駕車之違規事實。況證人即舉發員警係基於職權
    執行公務，其與異議人素昧平生，自無特別誣指異議人違規
    之必要，且上述證言尚有目擊者許廷宸、吳國榮之查訪記錄
    相佐，應堪認定。至於證人胡王佩君雖證述異議人是車停下
    來才喝酒的，惟其對於異議人為何行經夜市？為何會拿酒來
    喝？及現場為何未曾對員警說明等節均無法清楚說明，且與
    異議人平日習性不符，應係事後附和迴護異議人之詞，尚無
    足採。故異議人所辯顯係事後脫免卸責之詞，應無足採。
五、綜上所述，原處分機關認定受處分人涉有「汽車駕駛人酒精
    濃度超過規定標準（0.4 - 0.55）」之違規行為，裁處罰鍰
    34,500元，吊扣駕駛執照12個月，並施以道安講習之處分之
    處分，於法即無不合，本件異議為無理由，應予駁回。
據上論斷，應依道路交通案件處理辦法第19條，裁定如主文。
中    華    民    國    98    年    4     月    22    日
                  交通法庭  法  官  陳筱蓉
以上正本證明與原本無異。
如不服本裁定，應於送達後5 日內，向本院提出抗告狀。
                            書記官  陳恩如
中    華    民    國    98    年    4     月    22    日


司法院資訊處製作；財團法人民間司法改革基金會備份。
